【裁判字號】    92,交易,137
【裁判日期】    920508
【裁判案由】    業務過失傷害
【裁判全文】
臺灣臺北地方法院刑事判決                        九十二年度交易字第一三七號
    公  訴  人  臺灣臺北地方法院檢察署檢察官
    被      告  甲○○
右列被告因業務過失傷害案件，經檢察官聲請以簡易判決處刑（九十一年度偵字第四
二四三號），經本院台北簡易庭受理後（受理案號為九十一年度北交簡字第一一○二
號），認不宜以簡易判決處刑，移
    主  文
甲○○從事業務之人，因業務上之過失傷害人，處有期徒刑參月，如易科罰金，以參
佰元折算壹日。
    事  實
一、甲○○係受僱於統群企業社之快遞服務人員，以騎乘機車寄送郵件包裹為業，為
    從事駕駛業務之人，於民國九十年十月三十一日上午騎乘車號ＣＪＷ－八○九號
    重型機車執行業務，沿台北市○○○路東往西第四快車道行駛，於同日上午九時
    五十分許行經忠孝東路四段四二五號前時，本應注意機車行駛時，在市區道路時
    速不得超過五十公里，且駕駛人應注意車前狀況，並隨時採取必要之安全措施，
    而當時天候晴、日間有自然光線、柏油路面、乾燥、無缺陷、無障礙物、視距良
    好，又非不能注意，竟貿然以時速五十至六十公里之速度超速行駛，且疏未注意
    其車前方適有行人乙○○○在該設有劃分島禁止行人穿越道路之路段，未注意左
    、右來車即違規自南向北穿越道路進入快車道，甲○○煞車不及，將乙○○○撞
    倒在地，受有兩側腳踝粉碎性骨折之傷害。甲○○旋即報警，並於警方據報前往
    現場處理時，在場承認肇事接受裁判。
二、案經乙○○○訴由臺灣臺北地方法院檢察署檢察官偵查聲請簡易判決處刑。
    理  由
一、訊據被告甲○○對於右揭犯罪事實迭於偵查及本院審理中供承不諱，核與告訴人
    乙○○○針對本件事故發生經過之陳述相符，並有道路交通事故調查報告表、道
    路交通事故補充資料表、交通事故談話紀錄表、道路交通事故補充資料表、台北
    市政府警察局交通警察大隊交通事故分析研判表、照片六幀在卷可資佐證。而告
    訴人確因本件事故受有如事實欄所載之傷害，亦有台北市立仁愛醫院出具之診斷
    證明書附卷可稽。按行車速度，在市區道路不得超過五十公里；汽（機）車行駛
    時，駕駛人應注意車前狀況，並隨時採取必要之安全措施，道路交通安全規則第
    九十三條第一項第一款、第九十四條第三項分別定有明文，被告為已考領駕照之
    駕駛人，對此誠難諉稱不知。而依前開道路交通事故調查報告表所載，事發當日
    天候晴、日間有自然光線、市區○○路面、乾燥、無缺陷、無障礙物、視距良好
    ，並無使被告不能依照速限行車或不能注意車前狀況之情事，詎被告疏未注意上
    揭規定而肇禍，其對本件事故之發生為有過失，至屬明確。又肇事路段為雙向各
    四車道，路中設有劃分島，有道路交通事故調查報告表及現場照片足憑，依道路
    交通安全規則第一百三十四條第二款規定，在該路段行人不得穿越道路；另告訴
    人亦自承，事發前其見忠孝東路上沒有來車，就直接穿越馬路，已經快走到馬路
    對面的紅磚道時，即聽到被告與伊所搭載之乘客在講話的聲音，其不以為意就繼
    續走，忽然就被撞到了等語（本院九十二年四月二十四日審判筆錄參照），顯見
    告訴人非僅無視上開規定，在禁止跨越之路段違規穿越道路，且其於橫越馬路之
    際，亦未注意左、右來車，其對本件事故之發生同有過失，應無疑義，惟被告之
    過失責任，尚難因告訴人與有過失而告解免。另被告之過失駕駛行為，與告訴人
    因本件事故所受傷害間，有相當因果關係。綜上，足認被告之自白與事實相符，
    本件事證明確，被告犯行堪予認定。
二、被告以騎乘機車寄送郵件包裹為業，為從事駕駛業務之人，業據其自承在卷，其
    因駕駛過失致告訴人成傷，核其所為，係犯刑法第二百八十四條第二項前段業務
    過失傷害罪。被告在快車道依規定駕車行駛，因行人即告訴人不依規定，擅自進
    入快車道，而致告訴人受傷，依法應負刑事責任，應依道路交通管理處罰條例第
    八十六條第二項規定減輕其刑。又被告於前述犯行未為任何有偵查犯罪職權之公
    務員知悉前，不逃避接受裁判，於警方據報前往現場處理時，即當場承認為肇事
    人，因而自首接受裁判，有警製自首調查表在卷可參，應依刑法第六十二條前段
    規定減輕其刑，爰依法遞減之。審酌被告之過失情節非屬輕微，告訴人所受傷勢
    嚴重、被告犯後坦認犯行，態度尚稱良好、及伊迄未賠償告訴人所受損害等各項
    情狀，量處如主文所示之刑，並諭知易科罰金之折算標準，以資懲儆。
據上論斷，依刑事訴訟法第四百五十二條、第二百九十九條第一項前段，道路交通管
理處罰條例第八十六條第二項，刑法第二百八十四條第二項前段、第六十二條前段、
第四十一條第一項前段，罰金罰鍰提高標準條例第一條前段、第二條，判決如主文。
本案經檢察官邱舜韶到庭執行職務。
中      華      民      國      九十二      年      五      月    八    日
                                      臺灣臺北地方法院交通法庭
                                          法  官  陳婷玉
右正本證明與原本無異。
如不服本判決，應於判決送達後十日內，向本院提出上訴狀。
              書記官  陳弘文
中      華      民      國      九十二      年      五      月    十二  日
附錄本案所犯法條全文
中華民國刑法第二百八十四條
 (過失傷害罪)
因過失傷害人者，處六月以下有期徒刑、拘役或五百元以下罰金，致重傷
者，處一年以下有期徒刑、拘役或五百元以下罰金。
從事業務之人，因業務上之過失傷害人者，處一年以下有期徒刑、拘役或
一千元以下罰金，致重傷者，處三年以下有期徒刑、拘役或二千元以下罰
金。


司法院資訊處製作；財團法人民間司法改革基金會備份。
